# 请教陈老师，关于投资公司

提问人：nikan 时间：2012-03-16 19:25:58
（ 1 ）个人理解不算非经常性损益 （ 2 ）要视持有目的而定，如果准备出售的，作为存货核算；如果打算自用的，作为固定资产；如果准备出租的，作为投资性房地产核算

回答人：chenyiwei
存货是来源于日常活动的，所以还要考虑取得和销售房屋是否属于该债权人的日常活动，如果不属于日常活动，但打算近期出售的，可列报为其他流动资产。